臺灣臺中地方法院刑事判決　　　　　　　　　　　　　九十二年度自字第七九八號
　　自　訴　人　乙○○
　　代　理　人　張仕賢律師
　　被　　　告　丁○○
　　選任辯護人　酈長春律師
右列被告因傷害案件，經自訴人提起自訴，復經檢察官就同一事實移
中地方法院檢察署九十二年度偵字第一七二一七號），本院判決如左：
    主  文
丁○○傷害人之身體，處有期徒刑肆月，如易科罰金，以參佰元折算壹日。
球棒壹枝沒收之。
    事  實
一、乙○○係在臺中市○區○○路三段四二號經營歐詩剪燙沙龍店，丁○○是在隔壁
    四十六號經營冰品與飲料店（現已搬遷至漢口路三段三二號），因乙○○經常使
    用消毒水潑灑走廊以維護清潔，而丁○○認為此舉影響其生意，雙方因此產生嫌
    隙；丁○○於民國九十二年六月十日下午五時許，持不明廠牌之消毒水並藉助工
    業用電風扇朝乙○○所經營之上開沙龍店門外噴灑消毒水，嗣乙○○亦持消毒水
    朝丁○○回潑，丁○○竟基於普通傷害之犯意，轉回店內手持木製球棒，毆打乙○○之頭部、腰部等身體部位，嗣乙○○之妹妹甲○○見狀衝向丁○○，並出手
    抱住丁○○，三人拉扯間跌倒在地，而致乙○○受有下顎骨骨折、前胸淤傷五乘
    一公分、左腰、左背淤傷十五乘五公分、右手中指淤傷、下肢多處挫傷、外傷性
    左下顎骨折、合併齒槽骨骨折、部分牙齒神經壞死、左下牙齒動搖等傷害。
二、案經乙○○向本院提起自訴。
    理  由
一、訊據被告丁○○固不否認持球棒毆打自訴人乙○○之腰部，惟否認其傷害行為有
    致自訴人受有腰部以外之身體其他部分的上開傷害，並辯稱：伊因一時氣憤始持
    球棒毆打自訴人，但自訴人的妹妹甲○○也出來幫忙，抓破伊的上衣且掐住伊的
    脖子，自訴人則掐伊的下體，自訴人所受的腰部以外之傷害如下顎骨折，係其自
    己跌倒所致，非伊以球棒毆打所造成的等詞；經查：
（一）、右揭犯罪事實，業據自訴人在本院訊問及審理中指訴綦詳，並核與證人甲○○在本院審理時證稱：當時我在店內幫客人洗頭，看到被告拿二瓶消毒水噴
        店裡玻璃門，後來自訴人拿二瓶消毒水去灑被告店面的地板，之後約幾秒鐘
        ，被告就拿棒球棍打自訴人，並說「你娘，讓你死」，雙手握住棒球棍，第
        一下打頭部，第二下打腰部，我看到此狀況，跑出去從後抱住被告，並阻止
        他，三人在拉扯中跌倒，起身時我用身體壓住被告，後來棒球棍被被告太太
        拿走，我們才起來等情，及證人丙○○在本院審理時證述：我當時在自訴人
        店內洗完頭，請自訴人幫我拔白頭髮，突然自訴人跑掉，轉身一看，看到自
        訴人的落地窗有噴白色的泡沫，自訴人也有拿一些水噴地上，之後就看到被
        告拿棒球棍打自訴人臉部，還有腰部，自訴人的妹妹想把他們二人拉開，拉
        扯中三人跌到二個店中間的垃圾桶那邊等語，以及證人戊○○到院證稱：我
        是在被告隔壁從事飲料生意，整個打架過程都有看到，當時我是看到被告把
        電風扇放在桌上，向自訴人店內方向吹，手裡拿著一瓶東西在噴，噴一會兒
        ，自訴人才跑出來與被告發生爭執，被告轉頭拿棒球棍往自訴人頭部一下、
        腰部二下，自訴人的妹妹出來制止，從後抱住被告，拉扯中三人一起跌倒到
        二個店之間的垃圾桶那邊，自訴人的妹妹用身體把被告壓在地上，不讓他起
        來打人等情，均相符合，而證人甲○○在本院所為之上開證詞，亦與其在檢
        察官移送併辦之偵查卷中所證述：我看見被告拿棒球棍要打我姊姊（即自訴
        人），為了拉我姊姊，就將他推開，我們扭打時有倒在地上之情節相符，復
        自訴人於九十二年六月十二日進行上下顎鋼絲固定手術，再於九十二年六月
        十六日進行骨折經位及鋼板內固定手術，傷口約五公分長（位於口腔內），
        並因該等傷害產生「下頷骨骨折術後併傷口感染長六公分」之傷害，於九十
        二年七月二十五日在中國醫藥學院附設醫院經門診住院，於九十二年七月二
        十六日行內固定移除手術及傷口清創及骨折內固定手術，而於九十二年七月
        三十日出院，共住院六天等事實，亦據自訴人提出之驗傷診斷書、診斷證明
        書等件附卷可證，足認自訴人確實在被告持球棒毆打身體後及與證人甲○○
        、被告三人拉扯致倒地之過程中，受有前述下顎骨骨折、前胸淤傷五乘一公
        分、左腰、左背淤傷十五乘五公分、右手中指淤傷、下肢多處挫傷、外傷性
        左下顎骨折、合併齒槽骨骨折、部分牙齒神經壞死、左下牙齒動搖等傷害，
        是被告空言否認自訴人所受腰部以外之傷害非其傷害行為所致，尚難採信。
（二）、另證人己○○雖到院證述：當天我騎機車在下午四點半送茶葉至被告處，因
        當時生意很好，我要收貨款，被告之太太請我等一下，我看到被告進去拿工
        業用的站立式的風扇，說消毒水味道重，要把味道吹掉，我也有聞到，之後
        ，就看到被告跑進來，身上有許多水，我看到他拿下眼鏡用衣袖擦眼睛，然
        後從門邊冰箱旁拿一支棒球棍，又跑出去，我起身到門口看一下，看到被告
        用棒球棍往左揮打，打到自訴人肋骨處，之後兩人在拉扯棒球棍，自訴人店
        門前都是消毒水，自訴人拉扯到棒球棍後即滑倒，棒球棍碰到自訴人的左臉
        頰，自訴人起身後，嘴角有流血，就拿棒球棍打被告，然後自訴人與另外一
        位女士推倒被告在地，我想上前拉被告，但被告太太阻止，當時看到一位女
        士掐住被告的脖子，自訴人掐住被告下體，被告太太把雙方拉開，我看到被
        告沒事，拿了貨款就離開等情，但核其在檢察官移送併辦之偵查卷中所證稱
        ：當天我送貨至被告處，在其店內聊天，我看到被告拿一支電風扇出去，他
        說消毒水味道重，想把味道吹散，後來他回來時，眼睛好像被噴到消毒水，
        之後我出去時，看到隔壁二位女士打他，一位較胖者掐住被告的生殖器，被
        告的太太出去幫忙，我就離開了等節，其中關於「之後自訴人與被告兩人拉
        扯棒球棍，當時自訴人店門前都是消毒水，自訴人拉扯到棒球棍後滑倒，棒
        球棍就碰到自訴人的左臉頰，自訴人起身後，嘴角有流血，就拿棒球棍打被
        告」之證詞，容與其在上述檢察官偵查中所證述之內容有前後不一致之瑕疵
        ，況證人己○○在檢察官偵查中亦陳明：被告拿電風扇出去後，又回來拿球
        棒，他用左手持球棒向左後方揮動，他們打架的位置在我座位的左前方，前
        方有炸雞排的攤子及鋁門擋住我的視線，所以我只看到部分過程等情，故應
        認為證人己○○在本院審理中所為自訴人搶得球棒後因地滑而自行跌倒，致
        球棒打到其左臉頰之明確證言，其真實性已有斟酌之餘地，實難逕信之，併
        此敘明。
（三）、綜上，被告上開辯詞，尚難可採，本件事證明確，其犯行已堪認定。
二、核被告丁○○所為係犯刑法第二百七十七條第一項傷害罪；另檢察官移送併辦部
    分（九十二年度偵字第一七二一七號），雖未據檢察官起訴，惟與本件自訴之事
    實，為事實上同一案件，本院自得併予審理，附此敘明；爰審酌被告犯罪之動機
    在於雙方因噴灑消毒水之事發生嫌隙、目的、手段、生活狀況、品行、智識程度
    、所生危害及犯罪後未能坦承犯行，尚未與自訴人達成和解，並自訴人在被告毆
    打之後，與其妹妹甲○○出手與被告發生拉扯傷害等一切情狀，量處如主文所示
    之刑，並諭知易科罰金之折算標準；末被告持以傷害自訴人之球棒一支雖未據扣
    案，但未能證明業已滅失，且其既為被告所有供本件傷害犯罪所用之物，爰依刑
    法第三十八條第一項第二款之規定，宣告沒收之。
據上論斷，應依刑事訴訟法第三百四十三條、第二百九十九條第一項前段，刑法第二
百七十七條第一項、第四十一條第一項前段、第三十八條第一項第二款，罰金罰鍰提
高標準條例第一條前段、第二條，判決如主文。
中    華    民    國      九十三      年       一      月     八    日
                                臺灣臺中地方法院刑事第九庭
                                    審判長法  官  曾 佩 琦
                                          法  官  陳 思 成
                                          法  官  楊 曉 惠
右正本證明與原本無異。
如不服本判決，應於判決送達後十日內向本院提出上訴狀，上訴於臺灣高等法院臺中
分院( 須附繕本 )。
                                          書記官
中    華    民    國      九十三      年       一      月     八    日
附錄論罪科刑法條
刑法第二百七十七條第一項
傷害人之身體或健康者，處三年以下有期徒刑、拘役或一千元以下罰金。
